【裁判字號】    97,交抗,822
【裁判日期】    971223
【裁判案由】    聲明異議
【裁判全文】
臺灣高等法院高雄分院刑事裁定         97年度交抗字第822號
抗告人即    甲○○
受處分人
上列抗告人因違反道路交通管理條例案件，不服臺灣高雄地方法
院中華民國97年11月10日裁定（97年度交聲字第1781號），提起
抗告，本院裁定如下：
    主  文
抗告駁回。
    理  由
一、本件抗告意旨略以：抗告人於民國97年6 月20日11時20分許
    ，騎乘車牌號YDY-681 號重型機車，行經高雄市○○街與察
    哈爾二街交叉岔路口，當時之燈光號誌為綠燈，卻莫名奇妙
    遭員警蔡政諺攔停舉發抗告人違規闖紅燈，舉發員警蔡政諺
    及替代役劉昶宏，不是當場舉發闖紅燈，也不是等抗告人經
    過就地舉發，是迎面而來，當時其正執行巡邏羅勤務，巡邏
    勤務如何一心二用？況且警員當時執務是巡邏不是舉發闖紅
    燈，又能有多少時間觀測抗告人闖紅燈，員警蔡政諺有近視
    約100 度，沒配戴眼鏡，巡邏勤務又如何目睹違規過程? 又
    抗告人自出生就住高雄市，在現住所也居住近20年，違規地
    點又係在住所附近，道路地形非常熟悉，往來頻繁，更不可
    能有違規闖紅燈之事實云云。
二、按「汽車駕駛人，行經有燈光號誌管制之交岔路口闖紅燈者
    ，處1,800 元以上5,400 元以下罰鍰，並予記違規點數3 點
    」，道路交通管理處罰條例第53條第1 項、第63條第1 項第
    3 款分別定有明文。經查：抗告人甲○○確有上開行經有燈
    光號誌管制之交岔路口闖紅燈之交通違規事實，已經證人即
    舉發之警員蔡政諺、劉昶宏於原審證述明確，並有舉發通知
    單1 份、電子地圖2 張為憑。又警員蔡政諺、劉昶宏乃依法
    執勤之警員，與受處分人素昧平生，應無嫌隙，其於執行交
    通勤務過程中，應無任意為不實舉發之可能，且其經原審傳
    訊到庭並具結後作證陳述，亦無甘冒偽證罪責而故意誣陷受
    處分人之理。而交通勤務警察或依法令執行交通稽查任務人
    員，開單舉發違反道路交通管理處罰條例所列之違規事實，
    經公路主管機關或警察機關所為之裁決處罰，本質上為行政
    處分，係公務員基於職務上權力，依法就特定之具體事件所
    為，並具有公法上效果之單方行政行為。根據公務員為公法
    上行為具有公信力之原則，該行政處分當可被推定為真正，
    且其據以依法處分之事實認定，亦應可推定為正確無誤，故
    本此公信原則，立法者乃賦予行政機關違反道路交通事件統
    一裁罰基準及處理細則等相關規定，使交通勤務警察或依法
    令執行交通稽查任務人員得當機處分，以達成維護交通秩序
    及公共安全之行政目的。抗告人對此並未就該執勤警察之舉
    發是否有誤提出相關證據以供調查，本院亦查無任何證據足
    資證明警員蔡政諺、劉昶宏有捏造事實違法取締之情事，則
    本件製單警察蔡政諺、劉昶宏本其維護交通秩序、安全職責
    所為之舉發，自應受到合法、正確之推定。抗告意旨認本件
    並非當場舉發，然並未提出證據證明，自無法為其有利之認
    定，原裁定認抗告人確有闖紅燈之違規行為，然原處分機關
    疏未依道路交通管理處罰條例第63條第1 項第3 款規定記違
    規點數，於法尚有未合，因而將原處分撤銷，改裁處抗告人
    甲○○應處罰鍰新臺幣1, 800元，並記違規點數3 點，核無
    違誤。抗告人仍執前詞提起抗告，指摘原裁定不當，並無理
    由，應予駁回。
三、據上論結，應依道路交通案件處理辦法第26條，刑事訴訟法
    第412條，裁定如主文。
中    華    民    國    97    年    12    月   23    日
                  刑事第三庭    審判長法  官   周賢銳
                                      法  官   施柏宏
                                      法  官   黃憲文
以上正本證明與原本無異。
不得再抗告。
中    華    民    國    97    年    12    月   23    日
                                      書記官   施耀程


司法院資訊處製作；財團法人民間司法改革基金會備份。
